【裁判字號】    96,易,5759
【裁判日期】    970220
【裁判案由】    詐欺
【裁判全文】
臺灣臺中地方法院刑事判決              96年度易字第5759號
公  訴  人  臺灣臺中地方法院檢察署檢察官
被      告  己○○
            丙○○
上列被告等因詐欺案件，經檢察官提起公訴（96年度偵字第2320
7、23534、24594號），被告等於準備程序就被訴事實為有罪之
陳述，本院合議庭裁定由受命法官獨任進行簡式審判程序，判決
如下：
    主    文
己○○幫助意圖為自己不法之所有，以詐術使人將本人之物交付
，處有期徒刑貳月，如易科罰金，以新臺幣壹仟元折算壹日；又
共同意圖為自己不法之所有，以詐術使人將本人之物交付，處有
期徒刑肆月，如易科罰金，以新臺幣壹仟元折算壹日。應執行有
期徒刑伍月，如易科罰金，以新臺幣壹仟元折算壹日。緩刑年
。
丙○○幫助意圖為自己不法之所有，以詐術使人將本人之物交付
，處有期徒刑貳月，如易科罰金，以新臺幣壹仟元折算壹日；又
共同意圖為自己不法之所有，以詐術使人將本人之物交付，處有
期徒刑肆月，如易科罰金，以新臺幣壹仟元折算壹日。應執行有
期徒刑伍月，如易科罰金，以新臺幣壹仟元折算壹日。緩刑年
。
    犯罪事實及理由
一、己○○、丙○○均可預見其等交付自己之金融帳戶予他人使
    用，他人可能以該金融帳戶遂行財產上犯罪之目的，竟基於
    幫助他人詐欺取財之不確定犯罪故意，容認他人使用其申辦
    之金融帳戶以遂行詐騙財物之犯行，己○○於民國96年8 月
    下旬某日，在不詳地點，將其所申請合作金庫銀行新竹分行
    帳號000000000000000 號帳戶之存摺、提款卡（含密碼）；
    丙○○於96年8 月下旬某日，在不詳地點，將其所申請第一
    銀行竹科分行帳號00000000000 號帳戶之存摺、提款卡（含
    密碼），出售、交付予姓名、年籍均不詳綽號「達哥」及「
    阿寶」之之成年人使用。嗣該「達哥」及「阿寶」之人所屬
    之詐欺集團取得上開帳戶資料後，竟意圖為自己之不法所有
    ，而為下列行為：(一)於96年9 月16日撥打電話予乙○○，謊
    稱：乙○○之前於奇摩網站購物，匯款之金額有問題，請其
    攜提款卡至提款機操作，致使乙○○陷於錯誤而依指示匯款
    2 萬9983元至己○○所有之上揭銀行帳戶內後，始知受騙上
    當。(二)於96年9 月16日撥打電話與丁○○，謊稱：丁○○之
    前於奇摩網站購物，匯款之金額有問題，請其攜提款卡至提
    款機操作，致使丁○○陷於錯誤而依指示匯款2 萬7288元至
    己○○所有之上揭銀行帳戶內後，始知受騙上當。(三)96年9
    月12 日 撥打電話予甲○○，謊稱：甲○○之銀行帳戶有問
    題，請其攜提款卡至提款機操作確認，致使甲○○陷於錯誤
    而依指示匯款5 萬元至丙○○所有之上揭銀行帳戶內後，始
    知受騙上當。
二、嗣己○○、丙○○於「達哥」告知其等可代為收購其他人之
    銀行帳戶等情時，已可知悉「達哥」等人欲收購帳戶供作詐
    欺工具，竟另行起意於96年9 月2 日，與綽號「達哥」、「
    阿寶」之人基於收購帳戶供詐欺使用之共同犯意聯絡，在新
    竹縣竹東鎮○○街2 巷11號，共同向陳佑捷（另經本院96年
    度簡字第1140號判決定應執行刑為有期徒刑6 月）收購其所
    申請華南商業銀行竹東分行帳號0000 00000000 號帳戶之存
    摺、提款卡（含密碼）、印章，丙○○、己○○再轉交予「
    達哥」、「阿寶」之成年人使用，供渠等作為詐欺取財之工
    具。嗣該「達哥」及「阿寶」之人所屬之詐欺集團取得上開
    帳戶資料後，即意圖為自己之不法所有，於96年9 月11日上
    午9 時許，撥打電話予戊○○，自稱係國稅局之人員，並謊
    稱：要退稅250 萬元，惟須先繳交33萬3000元之手續費，始
    可領取退稅金等語，致使戊○○陷於錯誤而匯款33萬30 00
    元至陳佑捷所有之上揭銀行帳戶內後，始知受騙上當。
三、本案之證據：
    被告己○○、丙○○於本院準備程序及審理中均坦承不諱、
    被害人乙○○、丁○○、甲○○及戊○○於警詢中之指述、
    陳佑捷於警詢、偵訊中之證詞、第一銀行竹科分行96、10、
    3096一竹科字第100 號檢附之開戶資料及存摺存款往來交易
    明細表、被告己○○上開合作銀行之開戶資料及交易明細表
    、郵政自動櫃員交易明細表、華南銀行存摺交易明細表等附
    卷可稽。
四、核被告2 人所為，就犯罪事實一部分，均係犯刑法第30條第
    1 項、第339 條第1 項之幫助詐欺取財罪；就犯罪事實二部
    分，均係犯刑法第339 條第1 項之詐欺取財罪。
五、又被告2 人前均未曾因故意犯罪而受有期徒刑以上刑之宣告
    ，有臺灣臺中地方法院檢察署刑案資料查註紀錄表及臺灣高
    等法院被告前案紀錄表附卷可稽，而被告2 人年紀尚輕，社
    會經驗不足，思慮不周，致罹本案，尚非惡行重大之徒，於
    本院審理中業已坦承犯行，深具悔意，且取得被害人乙○○
    、丁○○、甲○○及戊○○之諒解，請求給被告2 人自新之
    機會，被告2 人並與被害人等達成和解，匯款賠償被害人等
    之損害，有匯款單及被害人筆錄在卷可考，足見被告等經本
    次罪刑之宣告後，已知所警惕，而信無再犯之虞，本院因認
    前開對其等宣告之刑，以暫不執行為適當，依刑法第74條第
    1 項第1 款規定，均諭知緩刑3 年，以勵自新。
六、依刑事訴訟法第273 條之1 第1 項、第299 條第1 項前段、
    第310 條之2 、第454 條第1 項、刑法第28條、第30條、第
    339 條第1 項、第41條第1 項前段、第51條第5 款、第74條
    第1 項第1 款，刑法施行法第1 條之1 、第2 項前段，判決
    如主文。
中    華    民    國    97    年    2     月    20    日
                  刑事第十五庭  法  官  蔡美華
上正本證明與原本無異。
如不服本判決，應於收受送達後10日內向本院提出上訴書狀（應
敘述具體理由並附繕本）。
上訴書狀如未敘述理由，應於上訴期間屆滿後20日內補提理由書
於本院。
                                書記官  劉家瑜
中    華    民    國    97    年    2     月    20    日
【附錄本案論罪科刑法條全文】
刑法第339 條第1 項：
意圖為自己或第三人不法之所有，以詐術使人將本人或第三人之
物交付者，處五年以下有期徒刑、拘役或科或併科一千元以下罰
金。


司法院資訊處製作；財團法人民間司法改革基金會備份。
